臺灣臺北地方法院民事裁定
111年度抗字第25號
抗  告  人  展雲事業股份有限公司

法定代理人  鍾克信  
相  對  人  李彩鳳  
上列當事人間本票裁定事件，抗告人對於本院於民國110年11月2
9日所為110年度司票字第18294號裁定提起抗告，本院裁定如下
：
    主  文
抗告駁回。
抗告程序費用新台幣壹仟元由抗告人負擔。
    理  由
一、按執票人向本票發票人行使追索權時，得聲請法院裁定後強
    制執行。票據法第123條定有明文。而本票執票人，依票據
    法第123條規定，聲請法院裁定許可對發票人之強制執行，
    係屬非訟事件，此項聲請之裁定，及抗告法院之裁定，僅依
    非訟事件程序，就本票形式上之要件是否具備予以審查為已
    足，並無確定實體上法律關係存否之效力，如發票人就票據
    債務之存否或數額有爭執時，應由發票人提起確認之訴，以
    資解決，最高法院56年台抗字第714號、57年度台抗字第76
    號判例意旨可資參照。
二、本件相對人主張：其執有抗告人於民國110年7月30日簽發之
    本票1紙，付款地未載，金額新臺幣（下同）300,310元，利
    息未約定，免除作成拒絕證書，到期日110年11月10日，詎
    於到期後經提示未獲付款等情，聲請裁定對抗告人強制執行
    ，業據提出該等本票為證，原裁定准許為強制執行，並無不
    合。抗告意旨略以：依照票據法第124條準用第69條第1項之
    規定，應由執票人向發票人出示票據原本以為付款之提示，
    且必須提示不獲付款，始可向發票人行使追索權，而發票人
    從未簽發該本票，更未曾接會相對人為付款之提示等語，以
    為抗告理由；然而，按發票人主張本票係偽造、變造者，於
    前條裁定送達後20日內，得對執票人向為裁定之法院提起確
    認之訴，非訟事件法第195條亦有明文規定，則抗告人主張
    並未開立該本票等語，即應依照上揭規定辦理；其次，按本
    票有免除作成拒絕證書之記載，執票人固仍應於所定期限內
    為承兌或付款之提示，但對於票人主張未為提示者，依票據
    法第124條準用第95條但書之規定，應負舉證之責，申言之
    ，本票既載明免除作成拒絕證書，則執票人聲請裁定准予強
    制執行時，自毋庸提出已為付款提示之證據，發票人如主張
    執票人未為提示，依票據法第124條準用同法第95條但書之
    規定，應由其負舉證之責（最高法院94年度台抗字第1057號
    裁定、94年度台抗字第823號裁定意旨參照）。經查，抗告
    人雖指稱相對人未提示系爭本票等語，惟系爭本票載有「本
    本票免除作成拒絕證書」字樣，相對人聲請裁定准許強制執
    行時，僅主張於到期日後提示不獲付款，即為已足，抗告人
    抗辯相對人未提示系爭本票，應依上開規定負舉證責任，其
    未舉證，即不足採。從而，原法院就系爭本票為形式上之審
    查，認其已具備本票各記載事項，合於票據法第120條規定
    ，裁定准許強制執行，於法並無違誤，抗告意旨指摘原裁定
    不當，求予廢棄，為無理由，應予駁回。
三、據上論結，本件抗告為無理由，爰依非訟事件法第21條第2
    項、第24條第1項、第46條，民事訴訟法第495條之1第1項、
    第449條第1項、第78條，裁定如主文。
中　　華　　民　　國　　111 　年　　1 　　月　　17　　日
            民事第一庭　審判長法　官　賴錦華
                              法　官　吳佳薇
                              法　官　蘇嘉豐
以上正本係照原本作成。
不得再抗告。
中　　華　　民　　國　　111 　年　　1 　　月　　17　　日
                              書記官　陳靜